Minutes et répertoires du notaire Catherin FARDEAU, 1569 - 1573 (étude XXXIII)
Archives nationales
- Minutes de Catherin FARDEAU, 1569 - 1573; MC/ET/XXXIII/54 - MC/ET/XXXIII/58
  - Minutes. 1571, MC/ET/XXXIII/56; registre
    - Déclaration par Sébastienne Ouvrart, veuve d'André Perdulcis, docteur régent en médecine, et Berthélémy Perdulcis, bachelier en médecine, neveu et seul héritier dudit André Perdulcis, au sujet de rentes constituées par Olivier Fleury, maître vitrier à Paris, décédé., 27 décembre 1571; MC/ET/XXXIII/56
      déclaration; Fleury, Olivier; Ouvrard, Sébastienne; Perdulcis, André; Perdulcis, Barthélemy (1545-1611); bachelier; docteur d'université; vitrier
    - Bail pour 4 ans de la Saint-Jean-Baptiste 1572 et moyennant 90 livres par an d'une maison à Paris, rue des Anglais, faisant le coin de la rue du Plâtre, par Denise Barbe veuve de Claude Zoline, docteur régent en médecine, à Jacques Delacroix, docteur régent en médecine et avocat au Parlement., 31 décembre 1571 - 1571; MC/ET/XXXIII/56
      bail; Anglais (rue des); Plâtre (rue du); Barbe, Denise; Delacroix, Jacques; Zoline, Claude; avocat au parlement (Ancien Régime); docteur d'université
  - Minutes. 1572, MC/ET/XXXIII/57; registre. Document détérioré.
    - Bail pour 3 ans de ce jour et moyennant 6 livres par an par Simon Verdier, imprimeur à Paris, à Jean Ballin, maître imprimeur à Paris, d'une presse à imprimer avec divers ustensiles., 14 février 1552; MC/ET/XXXIII/57
      bail; Ballin, Jean; Verdier, Simon; imprimeur; imprimeur
    - Transaction entre le collège du Cardinal-Lemoine et les héritiers de maître Claude Symon, docteur régent en théologie, chanoine de Soissons et naguère boursier et receveur du collège du Cardinal-Lemoine qui se désistent réciproquement de leurs prétentions moyennant le paiement comptant de 50 livres par les héritiers Symon., 7 janvier 1572; MC/ET/XXXIII/57
      accord; Cardinal Lemoine (collège du); Symon, Claude; docteur d'université; chanoine; comptable; étudiant
    - Contrat de mariage entre Philibert Landenot, docteur régent en médecine, et Marie Zoline, fille de défunt Claude Zoline, vivant docteur régent en médecine, et de Denise Barbe, en présence de Jacques Delacroix, docteur régent en médecine, époux de Marie Dauvergne, sœur utérine de Marie Zoline. Et quittance de dot du 2 Février 1572., 10 janvier 1572 - 2 février 1572; MC/ET/XXXIII/57
      contrat de mariage; quittance; Barbe, Denise; Dauvergne, Marie; Delacroix, Jacques; Landenot, Philibert; Zoline, Claude; Zoline, Marie; docteur d'université
    - Bail pour 9 ans de Noël 1571 et moyennant 80 livres par an d'une maison à Paris par Maître Pierre Lefebvre, sous maître des Grammairiens du Collège de Navarre et curé de Saint-Hilaire au Mont, à Paris, à Jean de Bordeaux, marchand libraire à Paris qui y a fait 150 livres de réparations., 12 janvier 1572; MC/ET/XXXIII/57
      bail; Bordeaux, Jean de; Lefebvre, Pierre; libraire; curé
    - Bail par Nicolas Gobelin, marchand chaussetier suivant la cour, à Marie Augrin, veuve de Philbert Gobelin marchand teinturier, sa mère., 8 février 1572; MC/ET/XXXIII/57
      Actes concernant des drapiers au XVIe siècle (1063 actes) (fichier papier entièrement dématérialisé; voir contexte dans le Plan d’orientation général - Notaires de Paris, guides thématiques du Minutier).
      Date de création de la notice: 2003
      bail; Gobelin, Nicolas; Augrin, Marie; Gobelin, Philbert; commerçant; commerçant; teinturier blanchisseur
    - Testament de Claude Dumoncet, écuyer, seigneur de la maison forte de Forssan en la paroisse du Pont Beauvoisin en Dauphiné (38), logé à Paris, rue du Plâtre, ' Hôtel de la Queue de Renard ', gisant au lit, malade., 20 février 1572; MC/ET/XXXIII/57
      testament; Plâtre (rue du); Dumoncet, Claude
    - Contrat de mariage entre Antoine Mareau, huissier aux Requêtes du Palais, et Marguerite Hémon, sœur de Sire Simon Hémon, marchand apothicaire épicier et bourgeois de Paris. Et quittance de dot du 3 juin 1572., 26 février 1572; MC/ET/XXXIII/57
      contrat de mariage; Mareau, André; Hémon, Marguerite; Hémon, Simon; huissier de justice; commerçant; pharmacien
    - Echange entre Simon Laffille, scribe de l'Université, et Catherine Brunel, sa femme, et Philippe Brunel, procureur au Châtelet (biens à Tremblay-en-France ( 95), contre bien à Bagneux (92)., 27 février 1572; MC/ET/XXXIII/57
      échange; Bagneux (Hauts-de-Seine); Tremblay-en-France (Seine-Saint-Denis); Brunel, Catherine; Brunel, Philippe; Laffille, Simon; procureur de justice (Ancien Régime)
    - Bail pour 6 ans de la Saint-Rémy 1572 et moyennant 80 livres par an d'une maison à Paris, au carrefour Sainte-Geneviève autrement dit la rue de Bordelles, ' Le Tizon ' par le collège Fortet à Jean Villain, marchand, bourgeois de Paris., 28 février 1572; MC/ET/XXXIII/57
      bail; Fortet (collège de); Sainte-Geneviève (place); Bordelle (rue); Tison (enseigne du); Villain, Jean
    - Testament de maître Antoine Champion, maître ès arts, écolier en la faculté de Médecine, demeurant au logis de Bellebranche, rue des Amandiers, près l'église Saint-Etienne-du-Mont, ' en bonne prospérité et santé de son corps '., 3 mars 1572; MC/ET/XXXIII/57
      testament; Amandiers (rue des); Champion, Antoine
    - En exécution de la sentence du Prévôt de Paris du 28 août 1570, quittance par Philippe Boisot, principal du collège d'Huban, et Jean Boisot, prêtre, procureur et receveur dudit collège au collège de Navarre (par Jean Le Pelletier, grand-maître et Jean Pichard, proviseur et Mametz Courtault, principal des anciens) de 21 livres 5 sols pour le rachat de 21 sols 6 deniers de cens sur une maison à Paris, rue des Amandiers, ' maison de la Cheminée Qui Tourne ' et 11 livres 5 sols pour arrérages., 14 mars 1572; MC/ET/XXXIII/57
      quittance; Navarre (collège de); Amandiers (rue des); Ave-Maria (collège de l'); Cheminée qui tourne (enseigne de la); Boisot, Philippe; directeur d'établissement d'enseignement; enseignant; prêtre; comptable; enseignant; directeur d'établissement d'enseignement
    - En exécution de la sentence du prévôt de Paris du 28 août 1570, quittance par Philippe Boisot, principal du collège de Huban ou de l'Ave Maria, et Jean Boisot, procureur et receveur dudit collège, au collège de Navarre (par Jean Le Pelletier, grand-maître, Jean Pichard, proviseur, et Mametz Courtault, principal des artiens) de 32 livres 10 sols soit 11 livres 5 sols pour arrérages et 21 livres 5 sols pour le rachat de 21 sols 3 deniers partie de 22 sols 6 deniers de cens sur une maison à Paris, rue des Amandiers, ' Maison de la cheminée qui tourne ' qui reste chargé de 12 deniers parisis., 14 mars 1572; MC/ET/XXXIII/57
      quittance; Navarre (collège de); Amandiers (rue des); Cheminée qui tourne (enseigne de la); Ave-Maria (collège de l'); Boisot, Philippe; directeur d'établissement d'enseignement; enseignant; enseignant; directeur d'établissement d'enseignement; comptable
    - Testament de Jean Ferrand, serviteur domestique de Monsieur d'Argenton, natif de Lestonye, paroisse de Secondigny en Gâtine près Parthenay (79), ' gisant au lit, malade '., 21 mars 1572; MC/ET/XXXIII/57
      testament; Ferrand, Jean
    - Titre nouvel par Guillaume Frette, marchand à Massy propriétaire d'un quartier de terre et vigne à Verrières-le-Buisson lieudit Les Cœurs, de 25 sols tournois de rente annuelle à la Saint-Martin, envers le collège Saint-Bernard à Paris, comme ayant droit de noble homme André Demay, écuyer, seigneur de Brouville., 25 mars 1572; MC/ET/XXXIII/57
      titre nouvel; Bernardins (collège des); Massy (Essonne); Verrières-le-Buisson (Essonne); Frette, Guillaume; commerçant
    - Donation par Jean Dargonne, manouvrier et tonneur à Villiers-sur-Marne (94), et son fils Jean Dargonne le Jeune, pédagogue et boursier au collège de Dormons, qui est impatient et ne peut bonnement gagner sa vie, de 3 septiers de blé de rente sur les héritiers de feu Adrien Le Febvre, à Villiers-sur-Marne., 26 mars 1572; MC/ET/XXXIII/57
      donation; Villiers-sur-Marne (Val-de-Marne); Dargonne, Jean; Le Febvre, Adrien; journalier; enseignant; tanneur; étudiant
    - Donation par Mathieu Barbier, libraire à Paris, au Mont-Saint-Hilaire, rue Fromentel, et Martine Vannyer, sa femme, à Claude Barbier écolier étudiant, leur fils, de tout le droit successif leur appartenant par le décès de Jean Vannyer, père de ladite Martine, à Merlou, diocèse de Senlis (60)., 26 mars 1572; MC/ET/XXXIII/57
      donation; Mont-Saint-Hilaire (hameau); Barbier, Mathieu; Vannyer, Martine; Barbier, Claude; Vannyer, Jean; libraire; étudiant
    - Bail pour 6 ans de Pâques 1572 et moyennant 24 livres par an d'une maison de 3 chambres dépendant de l'hôtel Saint Cyr à Paris, au Mont Saint-Hilaire, rue d'Ecosse, par Pierre Lefebvre, sous-maître des Grammairiens de Navarre, comme curé de Saint-Hilaire-au-Mont à Siret Le Pisne, libraire à Paris, qui y demeure., 28 mars 1572; MC/ET/XXXIII/57
      bail; Mont-Saint-Hilaire (hameau); Ecosse (rue d'); Le Pisne, Siret; Lefebvre, Pierre; libraire; curé
    - Vente moyennant 55 écus d'or soleil par Jean Corozet, libraire à Paris, et Marie André, sa femme, à Claude Boyvin, marchand mercier, bourgeois de Paris, d'un ouvroir et boutique adossé contre le premier pilier de la grande salle du Palais, tenant à Pierre Lecomte et à Etienne Durant, du propre de ladite André et tenu à loyer moyennant 35 livres., 2 avril 1572; MC/ET/XXXIII/57
      acte de vente; Palais de Justice (boutique); Corozet, Jean; André, Marie; Boyvin, Claude; Lecomte, Pierre; Durant, Etienne; libraire; commerçant
    - Echange entre Pierre Meresse, grand bedel de la Nation de France, qui cède 145 livres de rente à lui constituées sur l'Hôtel-de-Ville de Paris, le 3 août 1551, devant Quétin et Cordelle, et Etienne Garnier l'aîné, marchand à Sens (89) qui cède une maison à deux corps d'hôtel, un devant, un derrière, à Sens (89) en la Grande Rue, Le Vieil Ecu, ayant issue par la Ruelle des Jacobins., 2 avril 1572; MC/ET/XXXIII/57
      Précisions sur les lieux: Sens (Yonne)--Grande Rue; Sens (Yonne)--Grande Rue (maison du Vieil Ecu); Sens (Yonne)--Jacobins (ruelle des)
      échange; Sens (Yonne); Garnier, Etienne; Meresse, Pierre; commerçant
    - Vente moyennant 300 livres de 25 livres de rente par Pierre Oudard, maître boulanger à Saint-Marcel, et Claude Lessillart, sa femme, à Nicole Watin, principal du collège de Fortet. Et quittance de rachat par le collège de Fortet du 3 Mai 1575., 18 avril 1572 - 3 mai 1575; MC/ET/XXXIII/57
      acte de vente; quittance; Saint-Marcel (faubourg); Lessillart, Claude; Oudard, Pierre; Watin, Nicolas; boulanger; directeur d'établissement d'enseignement; enseignant
    - Bail pour 3 ans de Pâques 1572 et moyennant 100 livres par an des fruits et revenus de la cure de Villeneuve-le-Comte, 77, au diocèse de Sens, par Simon Roze, maître és arts, bachelier en décret, curé de Villeneuve-le-Comte, à Gond de La Mothe, prêtre demeurant à Villeneuve-le-Comte., 26 avril 1572; MC/ET/XXXIII/57
      Précisions sur les lieux: Villeneuve-le-Comte (Seine-et-Marne)--Eglise
      bail; Villeneuve-le-Comte (Seine-et-Marne); La Mothe, Gond de; Roze, Simon; bachelier; curé; prêtre
    - Transport par Jean Lesraillez, laboureur à Ally-sur-Somme, à Pierre Lesraillez, son frère, écolier étudiant au collège Saint-Bernard, de 22 livres 10 sols tournois de rente sur une maison et des terres à Ally-sur-Somme, moyennant 370 livres reçues comptant., 29 avril 1572; MC/ET/XXXIII/57
      transport de droits; Bernardins (collège des); Lesraillez, Jean; agriculteur; étudiant
    - Constitution moyennant 300 l. de 25 l. de rente par Etiennette Desvaulx, veuve de François Crozon, notaire au Châtelet, à Guillemette Charlot, veuve de Jacques Barat, premier huissier du roi en parlement, avec hypothèque sur une maison à Paris, grande rue Saint-Jacques, à l'opposite de l'église Saint-Yves, où la veuve Crozon demeure (le 29 avril 1572).- Et quittance de rachat (du 23 février 1573)., 29 avril 1572 - 23 février 1573; MC/ET/XXXIII/57; fol.0219 et fol.0220
      constitution de rente; quittance; acte de vente; Saint-Jacques (grande rue); Crozon, François; Desvaulx, Etiennette; Charlot, Guillemette; Barat, Jacques; notaire; huissier de justice
    - Bail pour 9 ans de la Saint-Martin d'hiver 1582 et moyennant 20 septiers de blé froment par an de diverses pièces de terre au Plessis-Gassot (95) par le collège du Cardinal-Lemoine à Etienne Guisnier, laboureur au Plessis-Gassot., 7 mai 1572; MC/ET/XXXIII/57
      bail; Cardinal Lemoine (collège du); Le Plessis-Gassot (Val-d'Oise); Gusnier, Etienne; agriculteur
    - Transaction entre le collège du Cardinal-Lemoine (par Pierre de Hodic, docteur en théologie et maître Jean Langlois, prieur séculier, et Eloi Gaudequin, receveur) et Jean Liger, prêtre, curé de Nogent-sur-Seine en suite à trois sentences du prévôt de Paris. Le collège verse à Liger 160 livres soit 22 écus et demi pour leur part d'épices avancées par Liger et le surplus pour le paiement de 2 gerbes de dîmes par arpent de terre, et 2 pintes de dîme par arpent de vigne, pour les 5 années échues en 1571., 9 mai 1572; MC/ET/XXXIII/57
      accord; Cardinal Lemoine (collège du); Nogent-sur-Seine (Aube); Liger, Jean; docteur d'université; comptable; prêtre; curé
    - Transport par Antoine Le Tonnelier, avocat au Parlement, et Geneviève Prévost, sa femme, à Pierre Le Febvre, sous-maître des grammairiens de Navarre et curé de Saint-Hilaire-au-Mont à Paris, de 150 livres de rente sur la ville de Paris, constituées le 17 avril 1560, moyennant 1.800 livres., 21 mai 1572; MC/ET/XXXIII/57
      cession; Le Febvre, Pierre; Le Tonnelier, Antoine; Prévost, Geneviève; avocat au parlement (Ancien Régime); curé; enseignant
    - Contrat de mariage entre Nicolas Barre, voiturier par eau à Paris, et Simphorienne Cogie, veuve de Jean Lormeau, mercier de cour demeurant à Paris., 22 mai 1572; MC/ET/XXXIII/57
      contrat de mariage; Barre, Nicolas; Cogie, Symphorienne; Lormeau, Jean; transporteur de marchandises
    - Bail pour 4 ans de la Saint-Jean-Baptiste 1572, par Jacques Ronnet, prévôt général pour le roi au gouvernement de Picardie, Artois et Boulonnais, époux de Geneviève de Beaufort à Jacques Delacroix, docteur régent en médecine, avocat au Parlement, et Marie Dauvergne, sa femme, d'une maisonà Paris, Place Maubert, au derrière de la maison de l' Image Sainte-Catherine, moyennant 80 livres par an., 30 mai 1572; MC/ET/XXXIII/57
      bail; Maubert (place); Sainte-Catherine (image); Beaufort, Geneviève de; Dauvergne, Marie; Delacroix, Jacques; Ronnet, Jacques; avocat au parlement (Ancien Régime); docteur d'université; prévôt (Ancien Régime)
    - Transaction entre Jacques Ronnet, prévôt général pour le roi au gouvernement de Picardie, Artois et Boulonnais au nom de sa femme, Geneviève de Beaufort et de ses belles-sœurs, Antoinette et Catherine de Beaufort, d'une part, et Jacques Delacroix, docteur en médecine,avocat au parlement, et Marie Dauvergne, sa femme, au sujet de la succession de maître Guillaume Dauvergne, aïeul des parties, de Catherine Hennegrève, première femme de celui-ci, et de Martial Dauvergne, leur fils., 30 mai 1572; MC/ET/XXXIII/57
      accord; Beaufort, Antoinette de; Beaufort, Catherine de; Beaufort, Geneviève de; Dauvergne, Guillaume; Dauvergne, Marie; Dauvergne, Martial; Delacroix, Jacques; Hennegrève, Catherine; Ronnet, Jacques; avocat au parlement (Ancien Régime); docteur d'université; prévôt (Ancien Régime)
    - Bail pour 4 ans de la Saint-Jean-Baptiste 1572 et moyennant 100 livres par an d'une maison à Paris, rue des Anglois, faisant l'un des coins de la rue du Plâtre, par Denise Barbe, veuve de Claude Zoline, docteur régent en médecine, et tutrice de ses enfants mineurs, à sire Simon Lecoq, marchand de vins à Paris., 31 mai 1572; MC/ET/XXXIII/57
      bail; Anglais (rue des); Plâtre (rue du); Barbe, Denise; Lecoq, Simon; Zoline, Claude; docteur d'université; commerçant
    - Contrat de mariage entre Mathieu Nagel, gentilhomme natif de la ville d'Osbrung, pays d'Allemagne, âgé de 28 ans, à présent à Paris, et Perrette Dubignon, veuve de Jean Garnier, écuyer archer des ordonnances du Roi., 13 juin 1572; MC/ET/XXXIII/57
      contrat de mariage; Nagel, Mathieu; Dubignon, Perrette; Garnier, Jean
    - Contrat de mariage entre Jean Barre, laboureur à Villejuif (94), et Perrette Maucousteaulx, veuve de Jean Jumel, laboureur à Villejuif (94)., 18 juin 1572; MC/ET/XXXIII/57
      contrat de mariage; Villejuif (Val-de-Marne); Barre, Jean; Maucousteaulx, Perrette; Jumel, Jean; agriculteur
    - Bail pour 9 ans de Noël 1574 et moyennant 55 livres par an du moulin des Fonseul près de Braine, 02 avec ses ustensiles par Nicole Watin, abbé commendataire de Saint-Yves-de-Braine, à Martin Coysinet, meunier demeurant audit moulin., 19 juin 1572; MC/ET/XXXIII/57
      Précisions sur les lieux: Braine (Aisne)--Saint-Yves (abbaye)
      bail; Braine (Aisne); Coysinet, Martin; Watin, Nicolas; abbé; meunier
    - Transport moyennant 400 livres (300 livres comptant et 100 livres par compensation d'une dette) de 400 livres d'arrérages de rente par Jean de Barbizy, écuyer, seigneur de Belleneuve, la Houssaye, en partie, et Venizy, à Pierre Meresse, grand bedel de la Nation de France., 25 juin 1572; MC/ET/XXXIII/57
      cession; Venizy (Yonne); Barbizy, Jean de; Meresse, Pierre; huissier
    - Mathurin Porcher, prêtre, curé de Saint-Yperche [Eparche] d'Auteuil, diocèse de Chartres, demeurant à Gerville, qui a resigné sa cure d'Auteuil à André Riqueulx, demeurant au collège de Navarre, à charge d'une pension de 50 livres, consent que Riqueulx ne lui paye pas cette pension tant que la cure de Savigny-sur-Orge que tient actuellement Riqueulx sera chargé d'une pension de 50 livres envers maître Pierre Gesvres., 27 juin 1572; MC/ET/XXXIII/57
      accord; Navarre (collège de); Savigny-sur-Orge (Essonne); Porcher, Mathurin; prêtre; curé
    - Testament de Philippe Faure, notaire royal au bailliage de Beaujolais, demeurant à Vaulx près Villefranche (69), ' gisant au lit, malade ' à Paris, rue Perdue, ' La Boule '., 27 juin 1572; MC/ET/XXXIII/57
      testament; Perdue (rue); Faure, Philippe
    - Donation par Jean Collin ou Colin, marchand beurrier à Paris, rue des Lavandières, et Honorée Cynault, sa femme, à Adam Colin, leur fils, écolier étudiant, d'un arpent de terre à Boullet-les-Deux-Eglises., 28 juin 1572; MC/ET/XXXIII/57
      donation; Le Boullay-les-Deux-Eglises (Eure-et-Loir); Lavandières (rue des); Colin, Jean; commerçant; étudiant
    - Bail pour 2 ans de la Saint-Jean-Baptiste 1572 et moyennant 140 livres par an (outre 6 septiers de blé méteil au collège de Dormans dit de Beauvais) des fruits et décimes de la cure de Saint-Pierre-Saint-Paul de Montreuil sur le Bois de Vincennes et de la chapelle de la Pissotte, son annexe, par Albain Feliot alias Curet, prêtre, curé de Montreuil, demeurant au collège de Montaigu à maître Michel Macée, prêtre, vicaire dudit lieu., 3 juillet 1572; MC/ET/XXXIII/57
      bail; Beauvais (collège de); Montreuil (Seine-Saint-Denis); Montaigu (collège de); Feliot, Albain; prêtre; curé; ecclésiastique
    - Promesse par Philippe Tilly, meunier au moulin de Créteil, sur la Marne, à maître Jacques Naudot, principal des grammairiens du collège de Navarre, de moudre, dans les six jours de la livraison et moyennant 60 sols par muid tout le blé nécessaire dans l'année au collège de Navarre., 9 juillet 1572; MC/ET/XXXIII/57
      promesse; Navarre (collège de); Créteil (Val-de-Marne); Tilly, Philippe; meunier; enseignant
    - Constitution moyennant 300 livres de 25 livres de rente par Jean Le Guyen, écuyer, valet de chambre ordinaire du Roi, et Antoinette Ansoult, sa femme, à maître Nicole Watin, abbé commendataire de Saint-Yves-de-Brain, 02 et principal du collège de Fortet. Et quittance de rachat du 11 Janvier 1584., 11 juillet 1572 - 11 janvier 1584; MC/ET/XXXIII/57
      constitution de rente; quittance; Ansoult, Antoinette; Le Guyen, Jean; Watin, Nicolas; abbé; directeur d'établissement d'enseignement; enseignant; officier de la Chambre du roi (Ancien Régime)
    - Transport moyennant 216 livres de 18 livres de rente annuelle assise sur une maison à Paris, rue de la Calandre, Le Cheval blanc, par Jacques Delacroix, docteur régent en médecine et avocat au Parlement, et Marie Dauvergne, sa femme, à Claude Demery, tailleur et graveur général des monnaies de France., 14 juillet 1572; MC/ET/XXXIII/57
      cession; Calandre (rue de la); Cheval Blanc (enseigne du); Saint-Denis (faubourg); Dauvergne, Marie; Delacroix, Jacques; Demery, Claude; avocat; docteur d'université; graveur; monnayeur
    - Bail pour 6 ans de la Saint-Jean-Baptiste 1572 et moyennant 100 livres par an des fruits de la cure de Signet et Signy son annexe par Etienne Moreau, prêtre, curé de Signet et Signy à maître Jean Le Serre, prêtre habitué en l'église Saint-Médard du faubourg Saint-Marcel., 17 juillet 1572; MC/ET/XXXIII/57
      bail; Moreau, Etienne; Le Serre, Jean; prêtre; prêtre; curé
    - Contrat de mariage entre Girard Dablin, tailleur de pierre à Paris, et Jeanne de Longastre, belle-sœur de Guillaume Verdure, marchand à Senlis., 1er août 1572; MC/ET/XXXIII/57
      contrat de mariage; Senlis (Oise); Dablin, Girard; Longastre, Jeanne de; Verdure, Guillaume; tailleur de pierre; commerçant
    - Testament de maître Guillaume Belle, maître ès arts, régent demeurant au Collège de Reims, ' gisant au lit, malade ', fils de Guillaume Belle, conseiller au Châtelet., 7 août 1572; MC/ET/XXXIII/57
      testament; Reims (collège de); Belle, Guillaume
    - Contrat de mariage entre François Brisson, seigneur de la Grange et de la Caillière, et de Marie Durant, fille de Jean Durant, seigneur de la Fuye, avocat, et de défunte Marie Le Denoys., 10 août 1572; MC/ET/XXXIII/57
      contrat de mariage; Brisson, François; Durant, Marie; Durant, Jean; Le Denoys, Marie; avocat
    - Testament de Sire Pierre Dumoustier, maître passeur aux ports de Paris, ' gisant au lit, malade '., 19 août 1572; MC/ET/XXXIII/57
      testament; Dumoustier, Pierre
    - Vente moyennant 14 livres 4 sols 6 deniers dont les vendeurs sont redevables à l'acquéreur pour avances de tous droits leur appartenant en 60 sols de rente dûs par François Plume, maître tissutier rubannier comme détenteur d'une maison assise hors la Porte de Montmartre, par Jean Courozay, marchand libraire, bourgeois de Paris, et Marie André sa femme, à Pierre Gauger, marchand bonnetier à Paris., 20 août 1572; MC/ET/XXXIII/57
      acte de vente; Courozay, Jean; Plume, François; André, Marie; Gauger, Pierre; libraire; tisserand; passementier; commerçant; fabricant d'accessoires vestimentaires
    - Bail pour 9 ans de la Saint-Rémy 1572 et moyennant 6 muids de blé froment et 3 muids d'avoine de 42 journées et 40 verges de terre en trois pièces à Bouchoir (80) près de Montdidier par maître Nicole Gaultier, comme principal du collège d'Arras, à Florent Bourbier, laboureur à Bouchoir., 28 août 1572; MC/ET/XXXIII/57
      bail; Arras (collège d'); Bouchoir (Somme); Gaultier, Nicole; directeur d'établissement d'enseignement; enseignant; agriculteur
    - Testament de Jean de Brava, natif du lieu d'Astingues, au ressort du Parlement de Bordeaux et siège de Dax, logé à Paris, rue du Plâtre, à l'hôtel du Cheval Blanc., 8 septembre 1572; MC/ET/XXXIII/57
      testament; Plâtre (rue du); Brava, Jean de
    - Titre nouvel par Mathurine Landormie, veuve de Nicolas Syon, maître enlumineur à Paris, propriétaire des trois quarts d'une maison à Paris, rue des Murs, près la Porte Saint-Victor, ' Le Coffin ' charge de 15 livres de rente envers le collège de Navarre., 11 septembre 1572; MC/ET/XXXIII/57
      titre nouvel; Murs (rue des); Saint-Victor (porte); Coffin (enseigne du); Navarre (collège de); Landormie, Mathurine; dessinateur